---
title: "Следующая остановка: Библиотека им. ..."
author: "Г. А. Мороз"
format: 
  html:
    page-layout: full
lang: ru
execute:
  echo: false
editor_options: 
  chunk_output_type: console
---

На сайте портала открытых данных Министерства культуры Российской Федерации есть [данные](https://opendata.mkrf.ru/opendata/7705851331-libraries) с библиотеками России. Я выкачал и извлек нейминг библиотек (например, `Библиотека им. Пушкина` преобразовывалось в `А. С. Пушкин`). Постарайтесь угадать топ-10 самых частотных (сразу подскажу: библиотеки им. Ленина в топе самых частотных не оказалось). В ответе вводите только фамилию с большой буквы. Ответы можно посмотреть в варианте полегче.

::: {.panel-tabset}

## Сложный вариант

(@)
```{r}
library(checkdown)
check_question("Пушкин", 
               right = "Да! В датасете 82 библиотеки имени им. А. С. Пушкина!", 
               wrong = "Попробуйте наше все!", 
               button_label = "проверить", 
               placeholder = "Толстой")
```

<br>

(@)
```{r}
check_question("Павленков", 
               right = "Как Вы это сделали? Невероятно! В датасете 64 библиотеки им. Ф. Ф. Павленкова.", 
               wrong = "Это почти невозможно угадать...", 
               button_label = "проверить", 
               placeholder = "Толстой")
```

<br>

(@)
```{r}
check_question("Гайдар", 
               right = "Вы угадали! В датасете 51 библиотека им. А. П. Гайдара!", 
               wrong = "Нет, попробуйте еще...",
               button_label = "проверить", 
               placeholder = "Толстой")
```

<br>

(@)
```{r}
check_question("Горький", 
               right = "Вы угадали! В датасете 39 библиотек им. М. Горького!", 
               wrong = "Нет, попробуйте еще...",
               button_label = "проверить", 
               placeholder = "Толстой")
```

<br>

(@)
```{r}

check_question("Чехов", 
               right = "Вы угадали! В датасете 31 библиотека им. А. П. Чехова!", 
               wrong = "Нет, попробуйте еще...",
               button_label = "проверить", 
               placeholder = "Толстой")
```

<br>

(@)
```{r}
check_question("Крупская", 
               right = "Вы угадали! В датасете 26 библиотек им. Н. К. Крупской!", 
               wrong = "Нет, попробуйте еще...",
               button_label = "проверить", 
               placeholder = "Толстой")
```

<br>

(@)
```{r}
check_question("Маяковский", 
               right = "Вы угадали! В датасете 24 библиотеки им. В. В. Маяковского!", 
               wrong = "Нет, попробуйте еще...",
               button_label = "проверить", 
               placeholder = "Толстой")
```

<br>

(@)
```{r}
check_question("Некрасов", 
               right = "Вы угадали! В датасете 21 библиотека им. Н. А. Некрасов!", 
               wrong = "Нет, попробуйте еще...",
               button_label = "проверить", 
               placeholder = "Толстой")
```

<br>

(@)
```{r}
check_question("Лермонтов", 
               right = "Вы угадали! В датасете 17 библиотек им. М. Ю. Лермонтова!", 
               wrong = "Нет, попробуйте еще...",
               button_label = "проверить", 
               placeholder = "Толстой")
```

<br>

(@)
```{r}
check_question("Маршак", 
               right = "Вы угадали! В датасете 17 библиотек им. С. Я. Маршака!", 
               wrong = "Нет, попробуйте еще...",
               button_label = "проверить", 
               placeholder = "Толстой")
```

## Вариант полегче

(1)
```{r}
answers <- read.csv("data.csv")
check_question("им. А. С. Пушкина", 
               right = "Да! В датасете 82 библиотеки имени им. А. С. Пушкина!", 
               options = answers$dedication,
               wrong = "Попробуйте наше все!", 
               button_label = "проверить", 
               placeholder = "Толстой")
check_hint("А. С. Пушкин", hint_title = "👀 Нажмите, чтобы посмотреть ответ")
```

<br>

(2)
```{r}
check_question("им. Ф. Ф. Павленкова", 
               right = "Как Вы это сделали? Невероятно! В датасете 64 библиотеки им. Ф. Ф. Павленкова.", 
               options = answers$dedication,
               wrong = "Это почти невозможно угадать...", 
               button_label = "проверить", 
               placeholder = "Толстой")
check_hint("Ф. Ф. Павленков", hint_title = "👀 Нажмите, чтобы посмотреть ответ")
```

<br>

(3)
```{r}
check_question("им. А. П. Гайдара", 
               right = "Вы угадали! В датасете 51 библиотека им. А. П. Гайдара!", 
               options = answers$dedication,
               wrong = "Нет, попробуйте еще...",
               button_label = "проверить", 
               placeholder = "Толстой")
check_hint("А. П. Гайдар", hint_title = "👀 Нажмите, чтобы посмотреть ответ")
```

<br>

(4)
```{r}
check_question("им. М. Горького", 
               right = "Вы угадали! В датасете 39 библиотек им. М. Горького!", 
               options = answers$dedication,
               wrong = "Нет, попробуйте еще...",
               button_label = "проверить", 
               placeholder = "Толстой")
check_hint("М. Горький", hint_title = "👀 Нажмите, чтобы посмотреть ответ")
```

<br>

(5)
```{r}
check_question("им. А. П. Чехова", 
               right = "Вы угадали! В датасете 31 библиотека им. А. П. Чехова!", 
               options = answers$dedication,
               wrong = "Нет, попробуйте еще...",
               button_label = "проверить", 
               placeholder = "Толстой")
check_hint("А. П. Чехов", hint_title = "👀 Нажмите, чтобы посмотреть ответ")
```

<br>

(6)
```{r}
check_question("им. Н. К. Крупской", 
               right = "Вы угадали! В датасете 26 библиотек им. Н. К. Крупской!", 
               options = answers$dedication,
               wrong = "Нет, попробуйте еще...",
               button_label = "проверить", 
               placeholder = "Толстой")
check_hint("Н. К. Крупская", hint_title = "👀 Нажмите, чтобы посмотреть ответ")
```

<br>

(7)
```{r}
check_question("им. В. В. Маяковского", 
               right = "Вы угадали! В датасете 24 библиотеки им. В. В. Маяковского!", 
               options = answers$dedication,
               wrong = "Нет, попробуйте еще...",
               button_label = "проверить", 
               placeholder = "Толстой")
check_hint("В. В. Маяковский", hint_title = "👀 Нажмите, чтобы посмотреть ответ")
```

<br>

(8)
```{r}
check_question("им. Н. А. Некрасова", 
               right = "Вы угадали! В датасете 21 библиотека им. Н. А. Некрасов!",
               options = answers$dedication,
               wrong = "Нет, попробуйте еще...",
               button_label = "проверить", 
               placeholder = "Толстой")
check_hint("Н. А. Некрасов", hint_title = "👀 Нажмите, чтобы посмотреть ответ")
```

<br>

(9)
```{r}
check_question("им. М. Ю. Лермонтова", 
               right = "Вы угадали! В датасете 17 библиотек им. М. Ю. Лермонтова!", 
               options = answers$dedication,
               wrong = "Нет, попробуйте еще...",
               button_label = "проверить", 
               placeholder = "Толстой")
check_hint("М. Ю. Лермонтов", hint_title = "👀 Нажмите, чтобы посмотреть ответ")
```

<br>

(10)
```{r}
check_question("им. С. Я. Маршака", 
               right = "Вы угадали! В датасете 17 библиотек им. С. Я. Маршака!",
               options = answers$dedication,
               wrong = "Нет, попробуйте еще...",
               button_label = "проверить", 
               placeholder = "Толстой")
check_hint("С. Я. Маршак", hint_title = "👀 Нажмите, чтобы посмотреть ответ")
```

:::

Сайт сделан при помощи пакетов `quarto` и `checkdown`. Идея возникла как подарок Б. Орехову. Спасибо за помощь О. Алиевой, М. Васильеву и А. Зуевой.