---
title: "Угадайте посвящения библиотек"
author: "Г. А. Мороз"
format: html
lang: ru
---

На сайте портала открытых данных Министерства культуры Российской Федерации есть [данные](https://opendata.mkrf.ru/opendata/7705851331-libraries) с библиотеками России. Я выкачал и извлек посвящения библиотек (например, `Библиотека им. Пушкина` преобразовывалось в `А. С. Пушкин`). Постарайтесь угадать топ-10 самых частотных посвящений. В ответе вводите только фамилию с большой буквы.

(@)
```{r}
#| echo: false
library(checkdown)
check_question("Пушкин", 
               right = "Да! В датасете 82 библиотеки имени Пушкина!", 
               wrong = "Попробуйте наше все!", 
               button_label = "проверить", 
               placeholder = "Толстой")
```

<br>

(@)
```{r}
#| echo: false
check_question("Павленков", 
               right = "Как Вы это сделали? Невероятно! В датасете 64 библиотеки Павленкова.", 
               wrong = "Это почти невозможно угадать...", 
               button_label = "проверить", 
               placeholder = "Толстой")
```

<br>

(@)
```{r}
#| echo: false
check_question("Гайдар", 
               right = "Вы угадали! В датасете 51 библиотека А. П. Гайдара!", 
               wrong = "Нет, попробуйте еще...",
               button_label = "проверить", 
               placeholder = "Толстой")
```

<br>

(@)
```{r}
#| echo: false
check_question("Горький", 
               right = "Вы угадали! В датасете 39 библиотек М. Горького!", 
               wrong = "Нет, попробуйте еще...",
               button_label = "проверить", 
               placeholder = "Толстой")
```

<br>

(@)
```{r}
#| echo: false
check_question("Чехов", 
               right = "Вы угадали! В датасете 31 библиотек А. П. Чехова!", 
               wrong = "Нет, попробуйте еще...",
               button_label = "проверить", 
               placeholder = "Толстой")
```

<br>

(@)
```{r}
#| echo: false
check_question("Крупская", 
               right = "Вы угадали! В датасете 26 библиотек Н. К. Крупской!", 
               wrong = "Нет, попробуйте еще...",
               button_label = "проверить", 
               placeholder = "Толстой")
```

<br>

(@)
```{r}
#| echo: false
check_question("Маяковский", 
               right = "Вы угадали! В датасете 24 библиотек В. В. Маяковского!", 
               wrong = "Нет, попробуйте еще...",
               button_label = "проверить", 
               placeholder = "Толстой")
```

<br>

(@)
```{r}
#| echo: false
check_question("Некрасов", 
               right = "Вы угадали! В датасете 21 библиотек Н. А. Некрасов!", 
               wrong = "Нет, попробуйте еще...",
               button_label = "проверить", 
               placeholder = "Толстой")
```

<br>

(@)
```{r}
#| echo: false
check_question("Лермонтов", 
               right = "Вы угадали! В датасете 17 библиотек М. Ю. Лермонтова!", 
               wrong = "Нет, попробуйте еще...",
               button_label = "проверить", 
               placeholder = "Толстой")
```

<br>

(@)
```{r}
#| echo: false
check_question("Маршак", 
               right = "Вы угадали! В датасете 17 библиотек С. Я. Маршака!", 
               wrong = "Нет, попробуйте еще...",
               button_label = "проверить", 
               placeholder = "Толстой")
```

<br>
Сайт сделан при помощи пакетов `quarto` и `checkdown`.